【裁判字號】    98,交上訴,18
【裁判日期】    980515
【裁判案由】    公共危險等
【裁判全文】
臺灣高等法院刑事判決                98年度交上訴字第18號
上  訴  人
即  被  告  乙○○
選任辯護人  黃麗蓉律師
            張振興律師
上列上訴人因公共危險等案件，不服臺灣士林地方法院97年度審
交訴字第20號，中華民國97年12月19日第一審判決（起訴案號：
臺灣士林地方法院檢察署97年度偵字第4003號），提起上訴，本
院判決如下：
    主  文
原判決撤銷。
乙○○犯過失傷害罪，處拘役伍拾日，如易科罰金，以新台幣壹
仟元折算壹日。又犯肇事致人傷害逃逸罪，處有期徒刑柒月。均
緩刑參年，緩刑期間付保護管束。
    事  實
一、乙○○於民國九十六年七月十二日因酒駕，遭吊扣普通小型
    汽車駕駛執照，至九十七年七月十一日止。詎於九十六年十
    二月十四日晚間九時十分許，竟無照駕駛車號2501-EN號自
    小客車，沿臺北市○○區○○路東往西方向行駛，行經前開
    大度路第三燈桿處時，原應注意於快慢車道間變換車道時，
    應顯示方向燈，讓直行車先行，並注意安全距離，且按當時
    狀況天候晴、夜間有照明、視距良好無障礙物，並無不能注
    意之情形，竟疏未注意，任意自外側快車道變換至右側慢車
    道，適甲○○當時亦騎乘車號CJA-892 號重型機車行駛於該
    慢車道上，乙○○因未保持安全距離而自後方追撞甲○○騎
    乘之上開機車，甲○○因而當場人車翻滾倒地，並受有全身
    多處表淺擦傷之傷害，乙○○肇事後，為脫免刑事責任，拒
    未下車察看並給予必要之救護，反駕車逕行逃離現場。嗣經
    當時在場目睹之葉進智記下車號報警處理，始查獲上情。
二、案經甲○○訴由臺北市政府警察局北投分局報請臺灣士林地
    方法院檢察署檢察官偵查起訴。
    理  由
一、證據能力：被告及辯護人對後引證據，均不爭執，且觀其製
    作取得之情形，並無違法或不當之情況，依形事訴訟法第一
    百五十九條之五規定，均有證據能力，合先敘明。
二、前揭犯罪事實，業據上訴人即被告於原審及本院坦承不諱，
    核與告訴人甲○○警詢時、偵查中指訴及證人葉進智、廖瑩
    絜及毛明仁於偵查中證述情節相符，復有道路交通事故現場
    圖、交通事故談話紀錄表、道路交通事故調查報告表（一）
    、（二）各一份、現場及車損照片六張、被告持用之000000
    0000號行動電話於九十六年十二月十四日雙向通聯紀錄及被
    告表哥李文棋所持用之0000000000號行動電話於九十六年十
    二月十四日雙向通聯紀錄各一份、馬偕紀念醫院淡水院區診
    斷證明書一份、交通部公路總局台北區監理所函等在卷可參
    ，足徵被告自白，有證據可佐，堪予採信，此部份事實，堪
    予認定。被告違規駕車致釀本件車禍，為其所是認，足認被
    告有過失，而被害人因本件車禍受傷，自與被告之過失行為
    ，有相當因果關係。事證明確，被告犯行堪以認定。
三、核被告所為，係犯刑法第一百八十五條之四之肇事致人傷害
    逃逸罪及刑法第二百八十四條第一項前段之過失傷害罪。被
    告無照駕駛，因而致人受傷，應依道路交通管理處罰條例第
    八十六條第一項規定，加重其刑。被告所犯上開二罪間，犯
    意各別，行為分殊，罪名不同，應予分論併罰。
四、原審予以論罪科刑，固非無見，惟被告無照駕駛肇事，原
    審漏未依道路交通管理處罰條例第八十六條第一項規定，加
    重其刑；未及審酌被告已與被害人達成民事和解，尚有未
    洽。被告上訴指摘及，為有理由，且原審有部份之瑕疵
    ，自應由本院撤銷改判。爰審酌被告之品行，犯罪手段，被
    害人受傷程度，已賠償被害人損害、肇事逃逸對於被害人之
    生命、身體造成之危險性，及被害人原諒被告並請求不要讓
    被告關（本院卷第二四頁背面），與被告犯後坦承犯行之態
    度等一切情狀，分別量處如主文第二項所示之刑，並就拘役
    部份諭知易科罰金折算標準。再被告未曾因故意犯罪，受有
    期徒刑以上刑之宣告，有本院被告前案紀錄表在卷可參，茲
    因一時失慮，致罹刑章，惟已坦承認錯，並與被害人達成民
    事和解，且經此偵審教訓，當知悔改，而無再犯之虞，爰宣
    告緩刑參年，以啟自新。然考量被告曾因酒駕遭吊銷駕照，
    又犯本案，為確保緩刑效果，並防被告再有錯誤駕駛行為，
    爰諭知緩刑期間付保護管束。
據上論斷，應依刑事訴訟法第三百六十九條第一項前段、第三百
六十四條、第二百九十九條第一項前段，道路交通管理處罰條例
第八十六條第一項，刑法第一百八十五條之四、第二百八十四條
第一項前段、第四十一條第一項前段，第七十四條第一項第一款
，第九十三條第一項，刑法施行法第一條之一，判決如主文。
本案經檢察官賴俊雄到庭執行職務。
中    華    民    國    98    年    5     月    15    日
                  刑事第十八庭審判長法  官  吳鴻章
                                    法  官  陳健順
                                    法  官  周政達
以上正本證明與原本無異。
肇事逃逸罪部分，如不服本判決，應於收受送達後10日內向本院
提出上訴書狀，其未敘述上訴之理由者並得於提起上訴後10日內
向本院補提理由書（均須按他造當事人之人數附繕本）「切勿逕
送上級法院」。
其餘部分，不得上訴。
                                    書記官  廖純瑜
中    華    民    國    98    年    5     月    15    日
附錄：本案論罪科刑法條全文
刑法第一百八十五條之四
駕駛動力交通工具肇事，致人死傷而逃逸者，處6月以上5年以下
有期徒刑。
刑法第二百八十四條
因過失傷害人者，處6月以下有期徒刑、拘役或5百元以下罰金，
致重傷者，處1年以下有期徒刑、拘役或5百元以下罰金。
從事業務之人，因業務上之過失傷害人者，處1年以下有期徒刑
、拘役或1千元以下罰金，致重傷者，處3年以下有期徒刑、拘役
或2千元以下罰金。


司法院資訊處製作；財團法人民間司法改革基金會備份。
